【裁判字號】    92,易緝,154
【裁判日期】    920917
【裁判案由】    竊盜
【裁判全文】
臺灣板橋地方法院刑事判決                        九十二年度易緝字第一五四號
    公  訴  人  臺灣板橋地方法院檢察署檢察官
    被      告  丁○○
右列被告因竊盜案件，經檢察官提起公訴（九十二年度偵字第三二六八號），本院判
決如左：
    主  文
丁○○共同連續攜帶兇器竊盜，處有期徒刑捌月。扣案之螺絲起子壹支、鑰匙壹串（
參支）沒收之。
    事  實
一、丁○○與曹文元（已由本院先行審結）共同意圖為自己不法所有，並基於竊盜概
    括犯意，先於民國九十二年一月二十六日下午四時許，在台北縣三重市○○○街
    高速公路下，趁停放該處乙○○所有之車牌號碼２Ａ─６２９號營業小客車車門
    未鎖，無人注意之際，由曹文元把風，而由丁○○持其所有之螺絲起子乙支，下
    手竊取該車車內之無線電面板乙部，得手後並以新台幣二千元之代價售予不知情
    之洪佟杏，得款後朋分花用；曹文元與丁○○二人復承接上開犯意，於九十二年
    一月二十八日上午十一時許，在台北縣三重市○○○街二三五號前，由曹文元把
    風，並由丁○○持螺絲起子乙支，敲破損壞甲○○所有之車號為Ｈ９─８８８號
    之營業小客車右前車窗玻璃，進入車內竊取車用無線電乙台，得手後置放在機車
    置物箱內，伺機販賣脫手。嗣於同日下午一時二十分許，在台北縣三重市○○街
    一四一巷口，為警查獲，並扣得甲○○所有之無線電台乙台及作案用螺絲起子乙
    支。
二、丁○○另再承接上開竊盜犯意，於九十二年六月八日十時許，在臺北縣新莊市○○○路一五五巷九號地下室，與林宜慶共同基於犯意聯絡，由丁○○在旁把風，
    而由林宜慶以其自備之鑰匙一串（三支），竊取丙○○所有之車牌號碼ＧＩＸ－
    二二三號重型機車，得手後即騎乘該機車離開，途經臺北縣新莊市○○街二三二
    巷，為警查獲，並扣得鑰匙一串（三支）。
三、案經甲○○訴由台北縣政府警察局三重分局報告臺灣板橋地方法院檢察署檢察官
    偵查起訴。
    理  由
一、訊之被告丁○○對其連續於右揭時、地竊盜之事實，於警詢及偵審中供認不諱，
    又共同被告曹文元、林宜慶於警訊及偵查中亦坦認屬實，核與被害人甲○○、乙○○、丙○○於警詢中指述及證人洪佟杏於警詢之證述情節相符，並有台北縣政
    府警察局三重分局贓物認領保管單二紙、照片二張、螺絲起子乙支及鑰匙一串（
    三支）扣案可稽。本件事證明確，被告丁○○犯行堪以認定，應依法論科。
二、按螺絲起子客觀上具有危險性，足以傷害人之身體，為兇器之一種。核被告丁○○意圖為自己不法之所有，先後持上揭兇器竊取被害人乙○○車內無線電面板，
    敲破車窗玻璃以竊取被害人甲○○車內之車用無線電，及以自備鑰匙竊取被害人
    丙○○之機車，所為係犯刑法第三百二十一條第一項第三款攜帶兇器竊盜罪、第
    三百二十條第一項普通竊盜罪及同法第三百五十四條毀損物品罪。被告丁○○與
    被告曹文元二人就前開竊盜無線電面板、車用無線電及毀損車窗玻璃犯行間，被
    告丁○○與另案被告林宜慶就竊盜機車犯行間，各有犯意聯絡及行為分擔，為共
    同正犯。被告丁○○所為上開二次加重竊盜行為及一次竊盜行為，時間緊接，所
    犯犯罪基本構成要件相同，顯係出於概括之犯意反覆為之，為連續犯，爰依刑法
    第五十六條之規定以一加重竊盜罪論，並加重其刑。又公訴人認被告丁○○係與
    曹文元徒手竊取被害人乙○○之無線電面板，而認被告二人係涉犯同法第三百二
    十條第一項之普通竊盜罪，惟查，被告丁○○與曹文元於本院審理時均坦稱渠等
    於行竊上開無線電面板時，被告丁○○亦係持螺絲起子等情無誤，是公訴人認被
    告二人此部分犯行，係涉犯普通竊盜罪，容有誤會，附此敘明。其次，被告曹文
    元所犯加重竊盜罪與毀損物品罪間，有方法結果之牽連關係，為牽連犯，應從一
    重之加重竊盜罪處斷。又被告曹文元與丁○○共同毀損被害人甲○○車窗玻璃部
    分，業據被害人甲○○提出告訴，而公訴人漏未起訴，惟此部分與前開攜帶兇器
    竊盜部分有方法結果牽連犯之裁判上一罪關係，為起訴效力所及，本院自應併予
    審理。再者，公訴人未就被告丁○○竊取機車部分起訴，本院認該部分與已起訴
    部分為連續犯裁判上一罪關係，亦為起訴效力所及，本院自應一併審理，併此陳
    明。爰審酌被告丁○○犯罪之動機、目的、手段、生活狀況、智識程度、對被害
    人犯罪所生之損害，及犯罪後坦承犯行態度良好等一切情狀，量處如主文所示之
    刑，以資懲戒。扣案之螺絲起子乙把，係被告丁○○所有，扣案之鑰匙一串（三
    支），均係供渠等竊盜所用之物，業據被告丁○○及共犯曹文元、林宜慶供明在
    卷，應依刑法第三十八條第一項第二款宣告沒收。
據上論斷，應依刑事訴訟法第二百九十九條第一項前段，刑法第二十八條、第五十六
條、第三百二十一條第一項第三款、第三百五十四條、第五十五條、第三十八條第一
項第二款，罰金罰鍰提高標準條例第一條前段，判決如主文。
本案經檢察官李海龍到庭執行職務。
中      華      民      國    九十二      年      九      月    十七  日
                              臺灣板橋地方法院刑事第十庭
                                      法  官  林淑婷
右正本證明與原本無異
如不服本判決應於送達後十日內向本院提出上訴狀
                                      書記官  廖貞音
中      華      民      國      九十二      年      九      月    十七  日
附錄本案論罪科刑法條全文：
中華民國刑法第三百二十條第一項：
意圖為自己或第三人不法之所有，而竊取他人之動產者，為竊盜罪，處五年以下有期
徒刑、拘役或五百元以下罰金。
刑法第三百二十一條第一項第三款：
犯竊盜罪而有左列情形之一者，處六月以上、五年以下有期徒刑：
三、攜帶兇器而犯之者。
中華民國刑法第三百五十四條
毀棄、損壞前二條以外之他人之物或致令不堪用，足以生損害於公眾或他人者，處二
年以下有期徒刑、拘役或五百元以下罰金。


司法院資訊處製作；財團法人民間司法改革基金會備份。
